【裁判字號】    96,易,3162
【裁判日期】    970124
【裁判案由】    傷害
【裁判全文】
臺灣板橋地方法院刑事判決              96年度易字第3162號
公  訴  人  臺灣板橋地方法院檢察署檢察官
被      告  丁○○
上列被告因傷害案件，經檢察官提起公訴（九十六年度偵字第一
四八三六號），本院判決如下：
    主  文
丁○○共同傷害人之身體，處有期徒刑參月，如易科罰金，以新
臺幣壹仟元折算壹日。
    事  實
一、丁○○於民國九十六年四月二十九日晚間七時許，在臺北縣
    板橋市信義公園內，因細故與乙○○發生口角爭執，竟夥同
    六至七名姓名、年籍不詳之成年男子，共同基於傷害他人身
    體、健康之犯意，徒手毆打乙○○，致乙○○受有頭部創傷
    合併臉部多處瘀傷、右下胸左膝臀部挫傷等傷害。
二、案經乙○○訴由臺北縣政府警察局板橋分局報請臺灣板橋地
    方法院檢察署檢察官偵查起訴。
    理  由
一、證據能力之說明：
（一）被告以外之人於審判外之言詞或書面陳述，除法律有規定
      者外，不得作為證據。次按被告以外之人於審判外之陳述
      ，經當事人於審判程序同意作為證據，法院審酌該言詞陳
      述或書面陳述作成時之情況，認為適當者，亦得為證據。
      當事人、代理人或辯護人於法院調查證據時，知有第一百
      五十九條第一項不得為證據之情形，而未於言詞辯論終結
      前聲明異議者，視為有前項之同意，刑事訴訟法第一百五
      十九條第一項及第一百五十九條之五分別定有明文。查告
      訴人乙○○、證人丙○○於警詢及偵查中所為之證述，檢
      察官與被告均未爭執，且迄本院言詞辯論終結前，復未就
      上開證據之證據能力聲明異議（詳見本院九十七年一月九
      日審判筆錄第二至三頁），本院審酌上開證據並非違法取
      得，亦無證明力明顯過低之情形，依上揭說明，均有證據
      能力。再者，證人甲○○於本院審理時所為之證述，經合
      法具結，並由檢察官及被告行交互詰問，足資保障被告之
      反對詰問權，亦具證據能力。
（二）亞東紀念醫院於九十六年四月三十日所出具之乙種診斷證
      明書，性質上雖屬被告以外之人於審判外之書面陳述，而
      為傳聞證據，惟此乃醫師依醫師法第十七條之規定出具之
      診斷書，應屬刑事訴訟法第一百五十九條之四第三款所稱
      之其他於可信之特別情況下所製作之文書，自應認得為證
      據，而有證據能力。
二、得心證之理由：
    訊據被告丁○○對其於上揭時、地與告訴人乙○○相約見面
    及商談要事等客觀事態，固坦承不諱，惟矢口否認有何共同
    傷害犯行，辯稱：伊沒有動手打他，也沒有帶人打他，而那
    些在場的朋友，是伊在後站遇到，他們陪伊過去，後來伊們
    與告訴人講不合，之後伊們就走了，伊也不知道他為何會受
    傷云云。經查：
（一）上揭事實，業據證人即告訴人乙○○於警詢、偵訊及本院
      審理時指訴綦詳。其於九十六年四月三十日警詢時指稱：
      伊於九十六年四月二十九日下午十九時許，在臺北縣板橋
      市信義公園內遭人毆打，當時是被告丁○○約伊見面，說
      有要事商量，等伊到達現場後，被告先跟伊聊了幾句話後
      ，就突然動手打伊，並將我拖進公園，之後由陳思達及被
      告所教唆的六、七名不明之士接著就歐打伊等語（詳見臺
      灣板橋地方法院檢察署九十六年偵字第一四八三六號卷第
      七頁）；嗣於九十六年八月一日檢察官偵訊時指稱：被告
      於九十六年四月二十五日打電話給伊，要談朋友間誤會的
      事情，於同年月二十九日又打電話給伊，晚間六點多相約
      於信義公園，伊與被告講了幾句話後，被告就動手推伊，
      又把伊拉到公園內，後來有一位綽號「阿民」年約二十歲
      男子及被告男友丙○○，當時有七、八個人打伊，伊當時
      已經趴在地上了，他們是用手打伊，用腳踹我等語（詳見
      臺灣板橋地方法院檢察署九十六年偵字第一四八三六號卷
      第十九頁）；復於九十六年十二月五日本院審理時證稱：
      當天下午三、四點左右，被告及他們一群人一直打電話給
      伊，原本伊不出去的，他們那群人就恐嚇伊說他知道伊家
      ，有種伊就不要出門，後來有一個中間人，叫伊不要逃避
      ，他說若伊不出去，就永遠不要出門。伊在六點多塊七點
      左右過去信義公園，伊先到且一個人過去，伊到不了一分
      鐘，他們那群人就騎機車過來，後來就與被告交談，交談
      中，被告就先動手，他先動手推我以及講一些不文雅的話
      ，之後她把我拉進公園，他們有六、七個人就跟在被告和
      我後面進入公園，伊走到一半就突然被後面的人襲擊，一
      拳就打伊後腦，伊就倒地，然後就一直踹伊，伊一開始只
      有看到被告打伊，後來也有看到被告乾哥動手打伊等語（
      詳見本院卷第三十六頁）。經核其前後指訴，主要情節均
      相符合，未見有何疵誤，而告訴人乙○○與被告素無怨隙
      ，衡情應無甘冒誣告及偽證罪責，設詞陷害被告之理。另
      依證人即當時在場之甲○○於九十六年十二月五日本院審
      理證稱：他們打架那一天伊看過告訴人，當時人很多，伊
      只看到一群人打一個人，應該就是乙○○，伊沒有注意到
      他的臉，伊不敢確定就是他，…伊到公園時有看到丁○○
      ，伊看到丁○○和一個男生講話等語（詳見本院卷第三十
      七之一至三十八頁），其所述亦得證實告訴人乙○○於上
      揭時、地確實有遭人毆打，至於若干細節不甚確定，顯係
      肇因於當時情況混亂，並受限於人之觀察、記憶能力無法
      鉅細靡遺之正當現象，無礙渠等證詞之可信度。此外，復
      有亞東紀念醫院乙種診斷證明書一紙附卷可稽（詳見臺灣
      板橋地方法院檢察署九十六年偵字第一四八三六號卷第十
      三頁），足認告訴人乙○○之上開指證，確與事實相符，
      而堪採信。
（二）至於被告雖以伊沒有動手打他，也沒有帶人打他，而那些
      在場的朋友，是伊在後站遇到，他們陪伊過去，後來伊們
      與告訴人講不合，之後伊們就走了，伊也不知道他為何會
      受傷等語置辯，惟若僅是單純赴約何須夥同多數人陪同？
      況與被告夥同之友人和告訴人素未相識，亦無間隙，倘非
      被告事先要約，怎可能碰巧於同一時、地出現，進而陪同
      被告前往赴約之地；另外，證人即丙○○於本院審理時證
      稱：「（檢察官問：那群人是丁○○的朋友嗎？）也不是
      」、「（檢察官問：既然你及丁○○都不認識這群人，為
      何這群人要去打乙○○？）我們去的時候，就看到這一群
      朋友」、「（檢察官問：既然不認識，為何這群人是你們
      的朋友？）這群人是甲○○旁邊的朋友」（詳見本院卷第
      四十一頁），由上述證人丙○○之證詞，前後對於夥同之
      人與被告關係交代不清楚，顯係有意隱匿部分事實之嫌，
      綜上，被告前揭所辯，乃為事後卸責之詞，不足採信。本
      件事證明確，被告犯行應堪認定，應依法論科。
三、論罪科刑：
    核被告所為，係犯刑法第二百七十七條第一項之傷害罪。被
    告與其他真實姓名年籍不詳之成年男子計六、七人間，有犯
    意聯絡及行為分擔，為共同正犯。爰審酌被告丁○○為心智
    成熟之成年人士，不思理性溝通，和平解決糾紛，動輒以暴
    力相向，應予非難，兼衡被告之素行、智識程度，犯罪之動
    機、目的、手段與所肇他方傷勢及犯後飾詞狡辯，未見悔意
    ，亦未與告訴人成立和解，態度非佳等一切情狀，量處如主
    文所示之刑，以資懲儆。
據上論斷，應依刑事訴訟法第二百九十九條第一項前段，刑法第
二十八條、第二百七十七條第一項、第四十一條第一項前段，刑
法施行法第一條之一，判決如主文。
本案經檢察官藍海凝到庭執行職務。
中    華    民    國    97    年    1    月    24    日
                  刑事  第七庭  法  官    胡堅勤
以上正本證明與原本無異。
如不服本判決，應於判決送達後10日內，向本院提出上訴狀。
                                書記官    梁宜庭
中    華    民    國    97    年    1    月    24    日
附錄本案論罪科刑法條全文
中華民國刑法第277條
（普通傷害罪）
傷害人之身體或健康者，處3 年以下有期徒刑、拘役或1 千元以
下罰金。
犯前項之罪因而致人於死者，處無期徒刑或7 年以上有期徒刑；
致重傷者，處3 年以上10年以下有期徒刑。


司法院資訊處製作；財團法人民間司法改革基金會備份。
